Config:
  hfst:
    Gen: ../../../src/generator-gt-norm.hfst
    Morph: ../../../src/analyser-gt-norm.hfst
  xerox:
    Gen: ../../../src/generator-gt-norm.xfst
    Morph: ../../../src/analyser-gt-norm.xfst
    App: lookup

Tests:

# todo:
# Proofread the gold standard (below)
# Then: run analyser, then correct. 


  Noun - я: # Noun 'land' - partial paradigm /Type 2/
     я+N+Sg+Nom: я
     я+N+Sg+Acc: ямʼ
     я+N+Sg+Gen: яʼ
     я+N+Sg+Dat: янʼ
     я+N+Sg+Loc: яхана
     я+N+Sg+Abl: яхад
     я+N+Sg+Pros: явна
     я+N+Sg+Tra: яӈэ
     я+N+Du+Nom: яхаʼ
     я+N+Du+Acc: яхаʼ
     я+N+Du+Gen: яхаʼ
     я+N+Pl+Nom: яˮ
     я+N+Pl+Acc: ё
     я+N+Pl+Gen: ёˮ
     я+N+Pl+Dat: яхаˮ
     я+N+Pl+Loc: яхаˮна
     я+N+Pl+Abl: яхат
     я+N+Pl+Pros: [ёˮмна, яˮмна]
     я+N+Pl+Tra: яˮӈэ

# Possessive forms 
     я+N+Sg+Nom+PxSg1: яв 
     я+N+Sg+Nom+PxSg2: яр  
     я+N+Sg+Nom+PxSg3: яда 
     я+N+Sg+Nom+PxDu1: ямиʼ
     я+N+Sg+Nom+PxDu2: яриʼ
     я+N+Sg+Nom+PxDu3: ядиʼ
     я+N+Sg+Nom+PxPl1: яваˮ
     я+N+Sg+Nom+PxPl2: яраˮ
     я+N+Sg+Nom+PxPl3: ядоʼ
     я+N+Sg+Acc+PxSg1: яв   
     я+N+Sg+Acc+PxSg1: ями  
     я+N+Sg+Acc+PxSg2: ямд  
     я+N+Sg+Acc+PxSg3: ямда 
     я+N+Sg+Acc+PxDu1: ямиʼ 
     я+N+Sg+Acc+PxDu2: ямдиʼ
     я+N+Sg+Acc+PxDu3: ямдиʼ
     я+N+Sg+Acc+PxPl1: яваˮ 
     я+N+Sg+Acc+PxPl2: ямдаˮ
     я+N+Sg+Acc+PxPl3: ямдоʼ
     я+N+Sg+Gen+PxSg1: ян   
     я+N+Sg+Gen+PxSg1: яни  
     я+N+Sg+Gen+PxSg2: янд  
     я+N+Sg+Gen+PxSg3: янда 
     я+N+Sg+Gen+PxDu1: яниʼ 
     я+N+Sg+Gen+PxDu2: яндиʼ
     я+N+Sg+Gen+PxDu3: яндиʼ
     я+N+Sg+Gen+PxPl1: янаˮ 
     я+N+Sg+Gen+PxPl2: яндаˮ
     я+N+Sg+Gen+PxPl3: яндоʼ
     я+N+Sg+Dat+PxSg1: яхан   
     я+N+Sg+Dat+PxSg1: яхани  
     я+N+Sg+Dat+PxSg2: яханд  
     я+N+Sg+Dat+PxSg3: яханда 
     я+N+Sg+Dat+PxDu1: яханиʼ 
     я+N+Sg+Dat+PxDu2: яхандиʼ
     я+N+Sg+Dat+PxDu3: яхандиʼ
     я+N+Sg+Dat+PxPl1: яханаˮ 
     я+N+Sg+Dat+PxPl2: яхандаˮ
     я+N+Sg+Dat+PxPl3: яхандоʼ
     я+N+Sg+Loc+PxSg1: яханан   
     я+N+Sg+Loc+PxSg1: яханани  
     я+N+Sg+Loc+PxSg2: яхананд  
     я+N+Sg+Loc+PxSg3: яхананда 
     я+N+Sg+Loc+PxDu1: яхананиʼ 
     я+N+Sg+Loc+PxDu2: яханандиʼ
     я+N+Sg+Loc+PxDu3: яханандиʼ
     я+N+Sg+Loc+PxPl1: яхананаˮ 
     я+N+Sg+Loc+PxPl2: яханандаˮ
     я+N+Sg+Loc+PxPl3: яханандоʼ
     я+N+Sg+Abl+PxSg1: яхадан   
     я+N+Sg+Abl+PxSg1: яхадани  
     я+N+Sg+Abl+PxSg2: яхаданд  
     я+N+Sg+Abl+PxSg3: яхаданда 
     я+N+Sg+Abl+PxDu1: яхаданиʼ 
     я+N+Sg+Abl+PxDu2: яхадандиʼ
     я+N+Sg+Abl+PxDu3: яхадандиʼ
     я+N+Sg+Abl+PxPl1: яхаданаˮ 
     я+N+Sg+Abl+PxPl2: яхадандаˮ
     я+N+Sg+Abl+PxPl3: яхадандоʼ
     я+N+Sg+Pros+PxSg1: явнан   
     я+N+Sg+Pros+PxSg1: явнани  
     я+N+Sg+Pros+PxSg2: явнанд  
     я+N+Sg+Pros+PxSg3: явнанда 
     я+N+Sg+Pros+PxDu1: явнаниʼ 
     я+N+Sg+Pros+PxDu2: явнандиʼ
     я+N+Sg+Pros+PxDu3: явнандиʼ
     я+N+Sg+Pros+PxPl1: явнанаˮ 
     я+N+Sg+Pros+PxPl2: явнандаˮ
     я+N+Sg+Pros+PxPl3: явнандоʼ
     я+N+Du+Nom+PxSg1: яхюн  
     я+N+Du+Nom+PxSg2: яхюд  
     я+N+Du+Nom+PxSg3: яхюда 
     я+N+Du+Nom+PxDu1: яхюниʼ
     я+N+Du+Nom+PxDu2: яхюдиʼ
     я+N+Du+Nom+PxDu3: яхюдиʼ
     я+N+Du+Nom+PxPl1: яхюнаˮ
     я+N+Du+Nom+PxPl2: яхюдаˮ
     я+N+Du+Nom+PxPl3: яхюдоʼ
     я+N+Du+Acc+PxSg1: яхюн  
     я+N+Du+Acc+PxSg2: яхюд  
     я+N+Du+Acc+PxSg3: яхюда 
     я+N+Du+Acc+PxDu1: яхюниʼ
     я+N+Du+Acc+PxDu2: яхюдиʼ
     я+N+Du+Acc+PxDu3: яхюдиʼ
     я+N+Du+Acc+PxPl1: яхюнаˮ
     я+N+Du+Acc+PxPl2: яхюдаˮ
     я+N+Du+Acc+PxPl3: яхюдоʼ
     я+N+Du+Gen+PxSg1: яхюн  
     я+N+Du+Gen+PxSg2: яхют  
     я+N+Du+Gen+PxSg3: яхюта 
     я+N+Du+Gen+PxDu1: яхюниʼ
     я+N+Du+Gen+PxDu2: яхютиʼ
     я+N+Du+Gen+PxDu3: яхютиʼ
     я+N+Du+Gen+PxPl1: яхюнаˮ
     я+N+Du+Gen+PxPl2: яхютаˮ
     я+N+Du+Gen+PxPl3: яхютоʼ
     я+N+Pl+Nom+PxSg1: [ён, ёни]   
     я+N+Pl+Nom+PxSg2: ёд   
     я+N+Pl+Nom+PxSg3: ёда  
     я+N+Pl+Nom+PxDu1: ёниʼ 
     я+N+Pl+Nom+PxDu2: ёдиʼ 
     я+N+Pl+Nom+PxDu3: ёдиʼ 
     я+N+Pl+Nom+PxPl1: ёнаˮ 
     я+N+Pl+Nom+PxPl2: ёдаˮ 
     я+N+Pl+Nom+PxPl3: ёдоʼ 
     я+N+Pl+Acc+PxSg1: [ён, ёни]   
     я+N+Pl+Acc+PxSg2: ёд   
     я+N+Pl+Acc+PxSg3: ёда  
     я+N+Pl+Acc+PxDu1: ёниʼ 
     я+N+Pl+Acc+PxDu2: ёдиʼ 
     я+N+Pl+Acc+PxDu3: ёдиʼ 
     я+N+Pl+Acc+PxPl1: ёнаˮ 
     я+N+Pl+Acc+PxPl2: ёдаˮ 
     я+N+Pl+Acc+PxPl3: ёдоʼ 
     я+N+Pl+Gen+PxSg1: ёˮн  
     я+N+Pl+Gen+PxSg2: ёт   
     я+N+Pl+Gen+PxSg3: ёта  
     я+N+Pl+Gen+PxDu1: ёˮниʼ
     я+N+Pl+Gen+PxDu2: ётиʼ 
     я+N+Pl+Gen+PxDu3: ётиʼ 
     я+N+Pl+Gen+PxPl1: ёˮнаˮ 
     я+N+Pl+Gen+PxPl2: ётаˮ 
     я+N+Pl+Gen+PxPl3: ётоʼ 
     я+N+Pl+Dat+PxSg1: яхаˮн 
     я+N+Pl+Dat+PxSg2: яхат 
     я+N+Pl+Dat+PxSg3: яхата 
     я+N+Pl+Dat+PxDu1: яхаˮниʼ 
     я+N+Pl+Dat+PxDu2: яхатиʼ 
     я+N+Pl+Dat+PxDu3: яхатиʼ 
     я+N+Pl+Dat+PxPl1: яхаˮнаˮ 
     я+N+Pl+Dat+PxPl2: яхатаˮ 
     я+N+Pl+Dat+PxPl3: яхатоʼ 
     я+N+Pl+Loc+PxSg1: яхаˮнан  
     я+N+Pl+Loc+PxSg2: яхаˮнат  
     я+N+Pl+Loc+PxSg3: яхаˮната 
     я+N+Pl+Loc+PxDu1: яхаˮнаниʼ
     я+N+Pl+Loc+PxDu2: яхаˮнатиʼ
     я+N+Pl+Loc+PxDu3: яхаˮнатиʼ
     я+N+Pl+Loc+PxPl1: яхаˮнанаˮ
     я+N+Pl+Loc+PxPl2: яхаˮнатаˮ
     я+N+Pl+Loc+PxPl3: яхаˮнатоʼ
     я+N+Pl+Abl+PxSg1: яхатан 
     я+N+Pl+Abl+PxSg2: яхатат 
     я+N+Pl+Abl+PxSg3: яхатата 
     я+N+Pl+Abl+PxDu1: яхатаниʼ
     я+N+Pl+Abl+PxDu2: яхататиʼ
     я+N+Pl+Abl+PxDu3: яхататиʼ
     я+N+Pl+Abl+PxPl1: яхатанаˮ
     я+N+Pl+Abl+PxPl2: яхататаˮ
     я+N+Pl+Abl+PxPl3: яхататоʼ
     я+N+Pl+Pros+PxSg1: яˮманан   #ёˮманан
     я+N+Pl+Pros+PxSg2: яˮманат   #ёˮманан
     я+N+Pl+Pros+PxSg3: яˮманата  #ёˮманан
     я+N+Pl+Pros+PxDu1: яˮмананиʼ #ёˮманан
     я+N+Pl+Pros+PxDu2: яˮманатиʼ #ёˮманан
     я+N+Pl+Pros+PxDu3: яˮманатиʼ #ёˮманан
     я+N+Pl+Pros+PxPl1: яˮмананаˮ #ёˮманан
     я+N+Pl+Pros+PxPl2: яˮманатаˮ #ёˮманан
     я+N+Pl+Pros+PxPl3: яˮманатоʼ #ёˮманан

# Predestinative !Should be added
# Predicative (Nominal conjugation)

     я+N+Nom+Der/Pr+Ind+Aor+ScSg1: ядмʼ
     я+N+Nom+Der/Pr+Ind+Aor+ScSg2: ян  
     я+N+Nom+Der/Pr+Ind+Aor+ScSg3: я   
     я+N+Nom+Der/Pr+Ind+Aor+ScDu1: яниʼ
     я+N+Nom+Der/Pr+Ind+Aor+ScDu2: ядиʼ
     я+N+Nom+Der/Pr+Ind+Aor+ScDu3: яхаʼ
     я+N+Nom+Der/Pr+Ind+Aor+ScPl1: яваˮ
     я+N+Nom+Der/Pr+Ind+Aor+ScPl2: ядаˮ
     я+N+Nom+Der/Pr+Ind+Aor+ScPl3: яˮ  
     я+N+Nom+Der/Pr+Ind+Prt1+ScSg1: ядамзь
     я+N+Nom+Der/Pr+Ind+Prt1+ScSg2: янась 
     я+N+Nom+Der/Pr+Ind+Prt1+ScSg3: ясь   
     я+N+Nom+Der/Pr+Ind+Prt1+ScDu1: янинзь
     я+N+Nom+Der/Pr+Ind+Prt1+ScDu2: ядинзь
     я+N+Nom+Der/Pr+Ind+Prt1+ScDu3: яханзь
     я+N+Nom+Der/Pr+Ind+Prt1+ScPl1: яваць 
     я+N+Nom+Der/Pr+Ind+Prt1+ScPl2: ядаць 
     я+N+Nom+Der/Pr+Ind+Prt1+ScPl3: яць   
